【裁判字號】    98,審訴,382
【裁判日期】    980831
【裁判案由】    違反毒品危害防制條例
【裁判全文】
臺灣新竹地方法院刑事宣示判決筆錄     98年度審訴字第382號
公  訴  人  臺灣新竹地方法院檢察署檢察官
被      告  甲○○
指定辯護人  本院公設辯護人乙○○
上列被告因違反毒品危害防制條例案件，經檢察官提起公訴（98
年度毒偵字第308號、第531號），檢察官聲請改依協商程序而為
判決，本院於中華民國98年8月31日下午4時在本院刑事第十一法
庭宣示判決，出席職員如下：
                        法  官  魏瑞紅
法官起立朗讀判決主文、犯罪事實要旨、處罰條文、附記事項及
告以上訴限制、期間並提出上訴狀之法院，且諭知記載其內容：
一、主  文
甲○○施用第一級毒品，累犯，處有期徒刑玖月；又施用第二級
毒品，累犯，處有期徒刑柒月；又施用第一級毒品，累犯，處有
期徒刑玖月，扣案之海洛因壹包（驗後餘重零點零肆柒捌公克）
，沒收銷燬之，注射針筒壹支，沒收之；又施用第二級毒品，累
犯，處有期徒刑柒月。應執行有期徒刑貳年壹月，扣案之海洛因
壹包（驗後餘重零點零肆柒捌公克），沒收銷燬之，注射針筒壹
支，沒收之。
二、犯罪事實要旨：
（一）甲○○前曾於民國94年間因4 犯施用第一、二級毒品案件
      ，經本院以95年度訴字第79號判決判處有期徒刑10月、8
      月，應執行有期徒刑1年4月確定，嗣因適用中華民國九十
      六年罪犯減刑條例，經臺灣花蓮地方法院以96年度聲減字
      第302號裁定減為有期徒刑5月、4月，應執行有期徒刑8月
      確定；復於95 年間因5犯施用第一級毒品案件，經臺灣花
      蓮地方法院以95年度訴字第465號判決判處有期徒刑8月確
      定，嗣因適用中華民國九十六年罪犯減刑條例，經臺灣花
      蓮地方法院以96年度聲減字第302號裁定減為有期徒刑4月
      確定，上開二案接續執行，並於96年10月16日縮短刑期執
      行完畢。
（二）甲○○曾於87年間因初犯施用二級毒品案件，經本院以87
      年度毒聲字第884 號裁定送勒戒處所觀察、勒戒，因認無
      繼續施用毒品之傾向，於87年11月19日執行完畢釋放出所
      ，並經臺灣新竹地方法院檢察署檢察官以87年度偵字第75
      56號為不起訴處分確定；復於89年間因2 犯施用二級毒品
      案件，經本院以89年度毒聲字第776 號裁定送勒戒處所觀
      察、勒戒，因認無繼續施用毒品之傾向，於89年5 月4 日
      執行完畢釋放出所，並經臺灣新竹地方法院檢察署檢察官
      以88年度偵字第1946號為不起訴處分確定；又於92年間因
      3 犯連續施用一、二級毒品案件，經本院以92年度毒聲字
      第207 號裁定令入戒治處所施以強制戒治，因93年毒品危
      害防制條例修正而停止執行，並於93年1 月9 日出所，刑
      責部分則經本院以92年度訴字第167 號判決判處有期徒刑
      8 月、6 月，應執行有期徒刑1 年確定。
（三）詎其仍不知戒斷毒癮，仍基於施用第一級毒品及第二級毒
      品之犯意，分別於98年1 月17日4 時許，在新竹市○○路
      27巷11號4 樓B 室，以將第一級毒品海洛因加水稀釋置入
      注射針筒施打靜脈之方式、以將第二級毒品甲基安非他命
      置於玻璃球內加熱後吸食煙霧之方式，分別施用第一級毒
      品、第二級毒品各1 次，嗣於98年1 月17日5 時許，在上
      開處所為警查獲。復基於施用第一級毒品及第二級毒品之
      犯意，分別於同年2 月8 日17時35分許在警局採尿時起往
      前回溯26小時、96小時內某時許，在不詳處所，以將第一
      級毒品海洛因加水稀釋置入注射針筒施打靜脈之方式、以
      將第二級毒品置於玻璃球內加熱後吸食煙霧之方式，分別
      施用第一級毒品、第二級毒品各1 次，嗣於同年2 月8 日
      16時許，在新竹市○○○街72號巷口為警查獲，並扣得第
      一級毒品海洛因1 包（驗後餘重0.0478公克）及注射針筒
      1 支。上開各案，分別經其同意配合調查並採尿送驗後，
      而查知上情。
三、處罰條文：
    毒品危害防制條例第10條第1項、第2項、第18條第1項前段
    ，刑法第38條第1項第2款、第47條第1項、第51 條第5款。
四、另扣案之第一級毒品海洛因1包毛重0.33公克，非被告甲○
    ○所有，而係另案被告呂美儒所有，已據甲○○陳明在卷，
    雖屬違禁物，惟係他案重要證物，爰不為沒收銷燬之宣告，
    公訴人聲請宣告沒收銷燬，尚有未洽，併予敘明。
五、協商判決除有刑事訴訟法第455條之4第1項第1款於本訊問程
    序終結前，被告撤銷協商合意或檢察官撤回協商聲請者；第
    2款被告協商之意思非出於自由意志者；第4款被告所犯之罪
    非第455條之2第1項所定得以聲請協商判決者；第6款被告有
    其他較重之裁判上一罪之犯罪事實者；第 7款法院認應諭知
    免刑或免訴、不受理者情形之一，及違反同條第2 項「法院
    應於協商合意範圍內為判決；法院為協商判決所科之刑，以
    宣告緩刑或2年以下有期徒刑、拘役或罰金為限」之規定者
    外，檢察官與被告、辯護人均不得上訴。
六、如有前項得上訴之情形，得自收受宣示判決筆錄送達之日起
    10 日內，向本院提出上訴書狀，上訴於第二審法院。
中    華    民    國    98    年    8     月    31    日
                        刑事第九庭書記官  吳月華
                                  法  官  魏瑞紅
以上筆錄正本係照原本作成。
中    華    民    國    98    年    8     月    31    日
                                  書記官  吳月華
附錄論罪科刑法條：
毒品危害防制條例第10條
施用第一級毒品者，處 6 月以上 5 年以下有期徒刑。
施用第二級毒品者，處 3 年以下有期徒刑。


司法院資訊處製作；財團法人民間司法改革基金會備份。
